臺灣板橋地方法院刑事判決　　　　　　　 96年度易字第240號
公　訴　人　臺灣板橋地方法院檢察署檢察官
被　　　告　丁○○
上列被告因竊盜等案件，經檢察官提起公訴（96年度偵緝字第14
9 、150 、151 號），被告於準備程序中就被訴事實為有罪之陳
述，經本院合議庭裁定由受命法官獨任進行簡式審判程序，本院
判決如下：
    主  文
丁○○共同連續踰越安全設備於夜間侵入住宅竊盜，處有期徒刑
拾月。
    事  實
一、丁○○基於意圖為自己不法所有之概括犯意，先後為下列行
    為：
（一）於民國94年10月28日上午9 時10分許，夥同具有共同犯意
      聯絡之王威力（由檢察官另行簽分偵辦中），明知渠當日
      於丙○○位於臺北縣中和市○○路127 巷27弄17號1 樓住
      處外面所拾獲之鑰匙1 支，係丙○○所有之遺失物，竟持
      以開啟丙○○上開住處大門，無故侵入該址屋內，竊取丙○○所有之信用卡共10張（包括慶豐銀行、匯豐銀行、國
      泰世華銀行、安信銀行、荷蘭銀行、玉山銀行、中國信託
      銀行、遠東銀行信用卡各1 張，萬泰銀行信用卡2 張）、
      美金100 元、手錶1 只、現金新臺幣（下同）5000元、戒
      指、項鍊等物，復於同日上午10時58分許，共同持上開竊
      得之安信銀行信用卡至臺北縣中和市○○街117 號之OK便
      利商店，以不正方式由自動櫃員機領取現金40000 元後，
      朋分花用。嗣於同日晚上10時10分許，丙○○發現其上開
      住所遭竊，經調閱現場監視錄影帶後，始悉上情。
（二）復於94年11月29日晚上10時許，見乙○位於臺北縣永和市
      ○○路○ 段47巷12號6 樓租住處之窗戶未關，遂攀爬而踰
      越具有防閑功能屬安全設備之窗戶，夜間侵入上開乙○住
      處內，竊取乙○所有之慶豐銀行信用卡1 張、臺北國際商
      業銀行存摺1 本、NOKIA 牌手機1 支。嗣乙○於同日晚上
      發現租住處遭竊旋即報警，經警於失竊現場手機盒上採得
      指紋後，經送請內政部警政署刑事警察局（下簡稱刑事警
      察局）鑑驗比對後，發現與存檔之丁○○指紋相符，而查
      知上情。
（三）又於95年2 月28日上午8 時30分許，見甲○○位於臺北縣
      永和市○○路○ 段161 巷7 號6 樓住所之窗戶未關，遂攀
      爬踰越該窗戶，無故侵入上址住宅內，竊取甲○○所有之
      現金3100元、信用卡4 張（包括中國信託銀行、華僑銀行
      、國泰世華銀行、新光銀行信用卡各1 張）、第一銀行金
      融卡、機車行照、駕照、身分證各1 張、數位相機1 臺、
      NOKIA 牌手機1 支等物。嗣甲○○發現住處遭竊後報警，
      經警於失竊現場第二道門框上採得指紋後，經送刑事警察
      局鑑驗比對後，發現與存檔之丁○○指紋相符，而查悉上
      情。
二、案經丙○○、乙○、甲○○分別訴由臺北縣政府警察局中和
    分局及永和分局報請臺灣板橋地方法院檢察署檢察官偵查起
    訴。
    理  由
一、按除被告所犯為死刑、無期徒刑、最輕本刑為3 年以上有期
    徒刑之罪或高等法院管轄第一審案件者外，於第一次審判期
    日前之準備程序進行中，被告先就被訴事實為有罪之陳述時
    ，審判長得告知被告簡式審判程序之旨，並聽取當事人、代
    理人、辯護人及輔佐人之意見後，裁定進行簡式審判程序，
    刑事訴訟法第273條之1第1項定有明文。經核本件被告丁○○所犯係死刑、無期徒刑、最輕本刑為三年以上有期徒刑以
    外之罪，其於準備程序中就被訴事實為有罪之陳述，經法官
    告知簡式審判程序之旨，並聽取公訴人及被告之意見後，本
    院合議庭認宜進行簡式審判程序，爰依首揭規定合議裁定由
    受命法官獨任進行簡式審判程序，合先敘明。
二、上開事實，業據被告於本院準備程序中及本院審理時均坦承
    不諱（見本院卷宗96年2 月12日準備程序筆錄及同日簡式審
    判筆錄），核與告訴人即被害人丙○○、乙○、甲○○各於
    警詢及偵訊中所述之情節大致相符，並有被告於前開犯罪事
    實欄一（一）所示竊盜現場照片4 幀、於前開犯罪事實欄一
    （二）所示現場所採得指紋證據之證物清單1 份和現場照片
    4 幀、於前開犯罪事實欄一（三）所示現場所採得指紋證據
    之證物清單1 份，以及刑事警察局於95年1 月10日和同年3
    月30日各出具之指紋鑑驗書計2 件在卷可據，是被告前開之
    自白核與事實相符，應堪信實。本案事證明確，被告犯行洵
    堪認定，應予依法論科。
三、查被告行為後，刑法業於94年2 月2 日修正公布，95年7 月
    1 日起施行，其中與本件有關部分之第2 條、第28條、第33
    條第5 款、第55條、第56條，均業已修正。按「行為後法律
    有變更者，適用行為時之法律，但行為後之法律有利於行為
    人者，適用最有利於行為人之法律」，修正後刑法第2 條第
    1 項定有明文。此條規定係規範行為後法律變更所生新舊法
    比較適用之準據法，本身尚無新舊法比較之問題，於新法施
    行後，應一律適用新法第2 條第1 項之規定，為「從舊從輕
    」之比較，先予敘明，再按本次法律變更，比較時應就罪刑
    有關之共犯、未遂犯、想像競合犯、牽連犯、連續犯、結合
    犯，以及累犯加重、自首減輕暨其他法定加減原因（如身分
    加減）與加減例等一切情形，綜其全部罪刑之結果而為比較
    （最高法院95年5 月23日95年度第8 次刑事庭會議決議參照
    ）。茲就本件新舊法比較結果敘述如下：
（一）被告行為後，刑法第28條亦於94年2 月2 日令修正公布，
      並自95年7 月1 日起施行；修正前刑法第28條規定：「2
      人以上共同實施犯罪之行為者，皆為正犯。」修正後刑法
      第28條規定：「2 人以上共同實行犯罪之行為者，皆為正
      犯。」剔除未參與犯罪實行行為之預備及陰謀共同正犯，
      然對本件被告而言，其參與實行竊盜行為，修正前後之規
      定，並無何者有利或不利之情形，爰依修正後刑法第2 條
      第1 項前段之規定，適用行為時之修正前刑法第28條規定
      ，論以共同正犯。
（二）被告行為後，刑法第56條連續犯之規定，業於94年2 月2
      日修正公布刪除，並於95年7 月1 日施行，則被告之犯行
      ，因行為後新法業已刪除連續犯之規定，此刪除雖非犯罪
      構成要件之變更，但顯已影響行為人刑罰之法律效果，自
      屬法律有變更，依新法第2 條第1 項規定，比較新、舊法
      之結果，仍應適用較有利被告之行為時即舊法論以連續犯
      。
（三）刑法第55條後段有關「犯一罪而其方法或結果之行為犯他
      罪名」之牽連犯之規定，經修正刪除。亦即修正後之刑法
      ，已無牽連犯得論以裁判上一罪之情形。所犯之數罪，應
      按其具體情形論罪。查被告所為上開侵占遺失物、無故侵
      入他人住宅、竊盜、以不正方法由自動付款設備取得他人
      之物罪間，其行為、時間均屬各別獨立，但有方法、目的
      之牽連關係，為牽連犯，依修正前刑法第55條規定，從一
      重之竊盜罪處斷，較依新法分論併罰之結果，修正前有關
      牽連犯之規定，顯較有利於被告。
（四）本件被告行為後，修正前刑法第33條第5 款罰金刑規定罰
      金刑為銀元1 元以上（即新臺幣3 元），而修正後刑法第
      33條第5 款則規定為新臺幣1000元以上，因此，比較新、
      舊刑法第33條第5 款之規定，應適用修正前刑法第33條第
      5 款之規定較有利於行為人。
（五）綜此，爰依整體比較之結果，適用被告行為時之法律，即
      修正前刑法之相關規定，予以論處。
四、查被告所為如犯罪事實欄一（一）所示之犯行，核係犯刑法
    第337 條之侵占遺失物罪、同法第306 條第1 項之無故侵入
    住宅罪、同法第320 條第1 項之普通竊盜罪及同法第339 條
    之2 以不正方法由自動付款設備取得他人之物罪；按刑法第
    321 條第1 項第2 款之「門扇」專指門戶，而所謂「其他安
    全設備」，則指門扇、牆垣以外，依通常觀念足認防閑之一
    切設備而言，據此，窗戶係屬防閑之設施，自屬安全設備。
    是被告所為如犯罪事實欄一（二）所示之犯行，核係犯刑法
    第321 條第1 項第1 、2 款之踰越安全設備於夜間侵入他人
    住宅竊盜罪（即加重竊盜罪）；被告所為如犯罪事實欄一（
    三）所示之犯行，核係犯刑法第306 條第1 項之無故侵入住
    宅罪及同法第320 條第1 項之普通竊盜罪。被告所為如犯罪
    事實欄一（一）所示之犯行，係與王威力共同犯之，2 人間
    具有犯意聯絡及行為分擔，爰依修正前刑法第28條規定，論
    以共同正犯。被告先後2 次普通竊盜罪犯行與1 次加重竊盜
    罪犯行，及其先後2 次無故侵入他人住宅罪犯行，分別時間
    緊接，所犯犯罪構成要件相同，各顯係出於概括之犯意為之
    ，為連續犯，應分別依修正前刑法第56條之規定，各論以一
    罪，並加重其刑。又上開如犯罪事實欄一（一）所述之侵占
    遺失物罪犯行、無故侵入住宅罪犯行，和如犯罪事實欄一（
    三）所述之無故侵入住宅罪犯行，起訴書中雖皆漏引法條，
    惟事實欄中均已敘及，本院自得併予審理，附此敘明。又被
    告所為上開侵占遺失物罪、連續無故侵入他人住宅罪、連續
    加重竊盜罪、以不正方法由自動付款設備取得他人之物罪間
    ，有方法、目的之牽連關係，為牽連犯，應依修正前刑法第
    55 條 規定，從一重之連續加重竊盜罪處斷。爰審酌被告身
    強體健，未思依憑己力謀生，竟欲不勞而獲，且連續侵入他
    人住宅行竊，危害社會大眾居住及財產安全甚鉅，惟考量其
    犯後業已坦承犯行，犯後態度尚佳等一切情狀，量處如主文
    所示之刑，以示懲儆。
據上論斷，應依刑事訴訟法第273 條之1 第1 項、第299 條第1
項前段，刑法第2 條第1 項前段、修正前刑法第28條、修正前刑
法第56條、第321 條第1 項第1 款、第2 款、第337 條、第306
條、第339 條之2 、修正前刑法第55條、修正前罰金罰鍰提高標
準條例第1 條前段，判決如主文。
本案經檢察官張慶林到庭執行職務。
中　　華　　民　　國　　96　　年　　2　 　月　　27　　日
　　　　　　　　　刑事第四庭  法　官  陳  靜  茹
以上正本證明與原本無異
如不服本判決應於送達後10日內向本院提出上訴狀
　　　　　　　　　　　　　　　書記官　彭  麗  紅
中　　華　　民　　國　　96　　年　　2　 　月　　27　　日
附錄本案論罪科刑法條全文
刑法第321條
犯竊盜罪而有左列情形之一者，處 6 月以上、 5 年以下有期徒
刑：
一  於夜間侵入住宅或有人居住之建築物、船艦或隱匿其內而犯
之者。
二  毀越門扇、牆垣或其他安全設備而犯之者。
三  攜帶兇器而犯之者。
四  結夥三人以上而犯之者。
五  乘火災、水災或其他災害之際而犯之者。
六  在車站或埠頭而犯之者。
前項之未遂犯罰之。
刑法第337條
意圖為自己或第三人不法之所有，而侵占遺失物、漂流物或其他
離本人所持有之物者，處 5 百元以下罰金。
刑法第306條
無故侵入他人住宅、建築物或附連圍繞之土地或船艦者，處1 年
以下有期徒刑、拘役或3 百元以下罰金。
無故隱匿其內，或受退去之要求而仍留滯者，亦同。
刑法第339 條之2
意圖為自己或第三人不法之所有，以不正方法由自動付款設備取
得他人之物者，處3 年以下有期徒刑、拘役或1 萬元以下罰金。
以前項方法得財產上不法之利益或使第三人得之者，亦同。
